---
title: "R Notebook"
output: html_notebook
---








Aby za importować pliki z danymi potrzebna jest nam funkcja.

W tym przypadku - readcsv2()

Jest kilka różnych funkcji, które zczytują pliki o innym rozszerzeniu.
np: read.table() - odczytuje plik o rozszerzeniu .txt



```{r}



myfiles <- list.files("./dane/", pattern="*test*", full.names=T)
myfiles

names(myfiles) <- seq_along(as.list(myfiles))

#trzeba stworzyć pustą ramke po to żeby miały gdzie się miała zapisywać nowa większa tablica danych.
nasza_nowa_duza_tabela <-data.frame()


for(i in myfiles){
  nazwa_pliku <- paste(i)
  
  pojedyncza_dana <- read.csv2(nazwa_pliku, header = TRUE, sep = ";")
  
  nasza_nowa_duza_tabela <- rbind(nasza_nowa_duza_tabela,pojedyncza_dana)
  
}

write.csv2(nasza_nowa_duza_tabela, file="nasza_duza_tabela.csv", sep = ";")



```

Zadanie
Zrobić to samo tylko na danych o nazwie  z "C" w nazwie

```{r}

#można skopjować powyższy kod i go zmodyfikować
myfiles2 <- list.files("./dane/", pattern="C_*", full.names=T)
names(myfiles2) <- seq_along(as.list(myfiles2))
#trzeba stworzyć pustą ramke po to żeby miały gdzie się miała zapisywać nowa większa tablica danych.
dane_do_dalszej_analizy <-data.frame()
for(i in myfiles2){
  nazwa_pliku <- paste(i)
  
  pojedyncza_dana <- read.csv2(nazwa_pliku, header = TRUE, sep = ";")
  
  dane_do_dalszej_analizy <- rbind(dane_do_dalszej_analizy,pojedyncza_dana)
  
  
}
write.csv2(dane_do_dalszej_analizy, file="dane_do_dalszej_analizy.csv", sep = ";")

```




Przygotowanie do analizy ANOVA
Wybieramy te dane, które chcemy użyć do analizy.



```{r}

library(dplyr)
library(car)
library(ggplot2)

```




```{r}



dane_do_anova <- select(dane_do_dalszej_analizy , GazeControlType, LiczbaSakadLeweOko)


```




krok 1. Sprawdzenie normalności rozkładu

Można to zrobić na dwa sposoby poprostu 

Uwaga ! Przy dużej ilości danych test shaprio wilka może dalej być istotny, a rozkład normalny.

```{r}

histogram <- ggplot(dane_do_anova, aes(LiczbaSakadLeweOko)) +
geom_histogram(aes(y = ..density..), colour = "black", fill = "white") +
labs(x = "Czas", y = "Liczba") +  stat_function(fun = dnorm, args = list(mean = mean(dane_do_anova$LiczbaSakadLeweOko, na.rm = TRUE), sd = sd(dane_do_anova$LiczbaSakadLeweOko, na.rm = TRUE)), colour = "black", size = 1)

histogram


shapiro.test(dane_do_anova$LiczbaSakadLeweOko)




qplot(sample = dane_do_anova$LiczbaSakadLeweOko, stat="qq")


```



krok 2.a Ewentualne poprawki normalności
```{r}

dane_do_anova$logcolumn<- log(dane_do_anova$LiczbaSakadLeweOko)


histogram_log <- ggplot(dane_do_anova, aes(logcolumn)) +
geom_histogram(aes(y = ..density..), colour = "black", fill = "white") +
labs(x = "Czas", y = "Liczba") +  stat_function(fun = dnorm, args = list(mean = mean(dane_do_anova$logcolumn, na.rm = TRUE), sd = sd(dane_do_anova$logcolumn, na.rm = TRUE)), colour = "black", size = 1)


histogram_log

shapiro.test(dane_do_anova$logcolumn)


```

krok 2.a Ewentualne poprawki normalności

```{r}

dane_do_anova$sqrt_LiczbaSakadLeweOko <- sqrt(dane_do_anova$LiczbaSakadLeweOko) 


histogram_sqrt <- ggplot(dane_do_anova, aes(sqrt_LiczbaSakadLeweOko)) +
geom_histogram(aes(y = ..density..), colour = "black", fill = "white") +
labs(x = "Czas", y = "Liczba") +  stat_function(fun = dnorm, args = list(mean = mean(dane_do_anova$sqrt_LiczbaSakadLeweOko, na.rm = TRUE), sd = sd(dane_do_anova$sqrt_LiczbaSakadLeweOko, na.rm = TRUE)), colour = "black", size = 1)


histogram_sqrt

shapiro.test(dane_do_anova$sqrt_LiczbaSakadLeweOko)



qplot(sample = dane_do_anova$sqrt_LiczbaSakadLeweOko, stat="qq")


```


```{r}


dane_do_anova$recLiczbaSakad <- 1/(dane_do_anova$LiczbaSakadLeweOko + 1)

histogram_rec <- ggplot(dane_do_anova, aes(recLiczbaSakad)) +
geom_histogram(aes(y = ..density..), colour = "black", fill = "white") +
labs(x = "Czas", y = "Liczba") +  stat_function(fun = dnorm, args = list(mean = mean(dane_do_anova$recLiczbaSakad, na.rm = TRUE), sd = sd(dane_do_anova$recLiczbaSakad, na.rm = TRUE)), colour = "black", size = 1)


histogram_rec

shapiro.test(dane_do_anova$recLiczbaSakad)


```



krok 3. Spradzić jednorodność wariancji
```{r}

leveneTest( dane_do_anova$Usability,dane_do_anova$gazeControlType, center = median)


fligner.test(LiczbaSakadLeweOko ~  GazeControlType, dane_do_anova)


```




krok 4. Przeprowadzenie testu parametrycznego bądź nieparametrycznego
```{r}



anova <- aov(dane_do_anova$logcolumn ~ dane_do_anova$GazeControlType  )
TukeyHSD(anova)


```



Dla pewności Test nieparametryczny
```{r}

kruskal.test( LiczbaSakadLeweOko ~ GazeControlType, data = dane_do_anova)


pairwise.wilcox.test(dane_do_anova$LiczbaSakadLeweOko, dane_do_anova$GazeControlType,
                 p.adjust.method = "BH")

```





### Zadanie Ostateczne


Wybrać z drugiej tabeli 
Przeprowadzić analize testem parametrycznych na  innych zmiennych. Zinterpretować 


krok 1. Sprawdzić normalność rozkładu.

krok 2. Sprawdzić .......

krok 3. Jeżeli jest konieczne poprawić normalność

krok 4. Jeżeli założenia z kroku 1 i 2 są poprawne to przystąpić do testu ANOVA albo test 

krok 5. Zinterpretować wyniki. 














