---
title: "R Notebook"
output: html_notebook
---

Cenzor
```{r}


cenzo <- read.csv2("dane/C_04.csv", header = TRUE, sep = ";")


cenzo <- select(cenzo,DataWNazwie ,GazeControlType, LiczbaSakadLeweOko, LiczbaKasowaĹ.ZnakĂłw )

cenzo$DataWNazwie <- 4

write.csv2(cenzo,file="./dane/C_4.csv", eol = "\n",sep = ";", dec = ",")



```


Check
```{r}

test <- read.csv2("./dane/C_1.csv", header = TRUE, sep = ";")


```





Działanie warunków if
```{r}

if(a>5){
   b = a*a
}

```


Działanie pętli for
```{r}




```




Zadanie. 
Stwórz w pętli for warunek if
```{r}




```








Aby za importować pliki z danymi potrzebna jest nam funkcja.

W tym przypadku - readcsv2()

Jest kilka różnych funkcji, które zczytują pliki o innym rozszerzeniu.
np: read.table() - odczytuje plik o rozszerzeniu .txt



```{r}



myfiles <- list.files("./dane/", pattern="*test*", full.names=T)
myfiles

names(myfiles) <- seq_along(as.list(myfiles))

#trzeba stworzyć pustą ramke po to żeby miały gdzie się miała zapisywać nowa większa tablica danych.
nasza_nowa_duza_tabela <-data.frame()


for(i in myfiles){
  nazwa_pliku <- paste(i)
  
  pojedyncza_dana <- read.csv2(nazwa_pliku, header = TRUE, sep = ";")
  
  nasza_nowa_duza_tabela <- rbind(nasza_nowa_duza_tabela,pojedyncza_dana)
  
}

write.csv2(nasza_nowa_duza_tabela, file="nasza_duza_tabela.csv", sep = ";")



```

Zadanie
Zrobić to samo tylko na danych o nazwie  z "C" w nazwie

```{r}

myfiles2 <- list.files("./dane/", pattern="C_*", full.names=T)

names(myfiles2) <- seq_along(as.list(myfiles2))


#trzeba stworzyć pustą ramke po to żeby miały gdzie się miała zapisywać nowa większa tablica danych.
dane_do_dalszej_analizy <-data.frame()


for(i in myfiles2){
  nazwa_pliku <- paste(i)
  
  pojedyncza_dana <- read.csv2(nazwa_pliku, header = TRUE, sep = ";")
  
  dane_do_dalszej_analizy <- rbind(dane_do_dalszej_analizy,pojedyncza_dana)
  
  
}

write.csv2(dane_do_dalszej_analizy, file="dane_do_dalszej_analizy.csv", sep = ";")


```




Przygotowanie do analizy ANOVA
Wybieramy te dane, które chcemy użyć do analizy.



```{r}

library(dplyr)

```




```{r}



dane_do_anova <- select(dane_do_dalszej_analizy , GazeControlType, LiczbaSakadLeweOko)


```




krok 1. Sprawdzenie normalności rozkładu

Można to zrobić na dwa sposoby poprostu 

Uwaga ! Przy dużej ilości danych test shaprio wilka może dalej być istotny, a rozkład normalny 

```{r}

histogram <- ggplot(dane_do_anova, aes(LiczbaSakadLeweOko)) +
geom_histogram(aes(y = ..density..), colour = "black", fill = "white") +
labs(x = "Czas", y = "Liczba") +  stat_function(fun = dnorm, args = list(mean = mean(dane_do_anova$LiczbaSakadLeweOko, na.rm = TRUE), sd = sd(dane_do_anova$LiczbaSakadLeweOko, na.rm = TRUE)), colour = "black", size = 1)

histogram


shapiro.test(dane_do_anova$LiczbaSakadLeweOko)




qplot(sample = dane_do_anova$logcolumn, stat="qq")


```


krok 2. Spradzić jednorodność wariancji
```{r}

leveneTest( sus_anowa_usability$Usability,sus_anowa_usability$gazeControlType, center = median)


fligner.test(ĹšredniCzasWpisywaniaCyfryMs ~  GazeControlType, scalone_telephonpad)


```


krok 3. Ewentualne poprawki normalności
```{r}




```



krok 4. Przeprowadzenie testu parametrycznego bądź nieparametrycznego
```{r}

anova <- aov(nasza_nowa_duza_tabela$ ~ nasza_nowa_duza_tabela$)
TukeyHSD(aov)


```



Dla pewności Test nieparametryczny
```{r}

kruskal.test( ~ GazeControlType, data = dane_do_anova)

```





### Zadanie Ostateczne


Wybrać z drugiej tabeli 
Przeprowadzić analize testem parametrycznych na  innych zmiennych. Zinterpretować 


krok 1. Sprawdzić normalność rozkładu.

krok 2. Sprawdzić .......

krok 3. Jeżeli jest konieczne poprawić normalność

krok 4. Jeżeli założenia z kroku 1 i 2 są poprawne to przystąpić do testu ANOVA albo test 

krok 5. Zinterpretować wyniki. 














